【裁判字號】    95,上訴,3873
【裁判日期】    951027
【裁判案由】    毒品危害防制條例
【裁判全文】
臺灣高等法院刑事判決                95年度上訴字第3873號
上  訴  人  台灣桃園地方法院檢察署檢察官
被      告  甲○○
                    （另案在台灣桃園看守所龍潭女所羈押中）
上列上訴人因被告違反毒品危害防制條例案件，不服台灣桃園地
方法院95年度訴字第111號，中華民國95年8月15日第一審判決（
起訴案號：台灣桃園地方法院檢察署94年度毒偵字第5324號）提
起上訴，本院判決如下：
    主  文
原判決撤銷，發回台灣桃園地方法院。
    理  由
一、公訴意旨略以：被告甲○○於民國89年間，因施用第一、二
    級毒品海洛因、安非他命案件，經依台灣桃園地方法院裁定
    送觀察、勒戒後，認無繼續施用毒品之傾向，經台灣桃園地
    方法院檢察署檢察官為不起訴處分。又於92年間，因施用第
    一、二級毒品海洛因、安非他命案件，經台灣桃園地方法院
    裁定送觀察、勒戒後，認有繼續施用毒品之傾向，因毒品危
    害防制條例修正，遂於93年5月7日執行完畢釋放，詎仍不知
    悔改。於觀察、勒戒執行完畢後5年內，又基於施用毒品之
    概括犯意，自93年5月7日釋放後起至94年9月21日止，連續
    在桃園縣楊梅鎮朋友住處等地，施用第一級毒品海洛因及第
    二級毒品安非他命多次，為警於94年9月21日晚上11時40分
    許，在桃園縣楊梅鎮○○街209巷15之2號旁查獲，並扣得第
    一級毒品海洛因7包（共淨重5.38公克）及第二級毒品安非
    他命2包（共毛重1.8公克）。因認被告所為，係犯毒品危害
    防制條例第10條第1項、第2項之施用第一、二級毒品罪嫌。
二、原審法院則以被告前基於概括犯意，自92年1月15日為警採
    尿前回溯26小時內及96小時內之某時起，至同年2月17日為
    警採尿前回溯26小時內及96小時內之某時止，連續在不詳處
    所，分別施用第一級毒品海洛因及第二級毒品安非他命多次
    ，為警於92年1月15日20時30分許及同年2月17日17時20分許
    ，分別在桃園縣楊梅鎮○○路○段永美國小前及苗栗縣警察
    局苗栗分局依法通知到場採尿檢驗後查獲，並扣得海洛因1
    包（驗後淨重0.46公克）之犯行，業經臺灣桃園地方法院檢
    察署檢察官於93年4月30日，以93年度毒偵緝字第108號提起
    公訴，於93年5月13日繫屬台灣桃園地方法院審理，嗣因被
    告逃匿，經2度通緝後到案，有起訴書及本院被告前案紀錄
    表在卷可稽。本案被告被訴自93年5月7日釋放後起至94年9
    月21日止，連續在桃園縣楊梅鎮朋友住處等地，施用第一級
    毒品海洛因及第二級毒品安非他命多次之犯罪事實，與前案
    施用第一級毒品海洛因、第二級毒品安非他命之犯罪事實，
    所犯均為施用第一、二級毒品之罪名，犯罪方法亦屬相同，
    再參以被告自承：我係於92年1月15日查獲前1、2日起，施
    用第一級毒品海洛因，幾乎每天都會施用，最後一次係95年
    6月23日，施用第二級毒品安非他命之期間與海洛因同，約
    每週施用1次等語，另佐以被告於93年4月7日入勒戒處所施
    以觀察、勒戒後，亦認有繼續施用毒品之傾向，本案被告施
    用第一、二級毒品之犯行與前案施用第一級毒品之犯行間，
    係基於概括犯意為之，而有連續犯之裁判上一罪之關係。刑
    法第56條連續犯之規定，雖於94年1月7日修正公布刪除，並
    於95年7月1日施行，依新法第2條第1項規定，比較新、舊法
    結果，仍應適用較有利於被告之行為時法律即舊法論以連續
    犯。本案係於95年1月10日繫屬於台灣桃園地方法院繫屬在
    後。是本案被告被訴施用第一級毒品犯嫌，係就同一案件重
    複起訴，乃不經言詞辯論，諭知不受理之判決，固非無見。
三、惟查：修正前刑法連續犯，係指犯罪行為人對犯罪有一概括
    之犯意，在密接之時間，以相同或類似之方法，反覆實施犯
    罪行為，本件被告被訴施用毒品之犯罪時間為93年5月7日起
    至94年9月21日止，距前案施用毒品之犯罪時間92年2月17日
    ，二者間隔長達1年2月餘，並無連續犯時間上緊密關聯性。
    且被告於93年4月7日至同年5月7日入勒戒處所施以觀察勒戒
    ，於該段期間並無繼續施用第一、二級毒品，其施用毒品之
    行為顯已中斷。且其於原審審理時亦自承：入勒戒處所施以
    觀察勒戒後，確實停了一陣子沒有用等語（見原審卷第47頁
    ）。則本案與前案犯罪時間遠隔1年2月餘，且其間因觀察勒
    戒及出所後停止中斷施用，似難認始終有概括之犯意，屬連
    續犯。原審未予究明，遽為不受理之判決，自難昭折服。公
    訴人上訴意旨，指摘原判決不當，為有理由，應由本院將之
    撤銷發回，詳予調查後，另為適當之判決，並不經言詞辯論
    為之。
四、據上論斷，應依刑事訴訟法第369條第1項但書、第372條，
    判決如主文。
中    華    民    國    95    年    10    月    27    日
                  臺灣高等法院刑事第十六庭
                              審判長法  官  葉騰瑞
                                    法  官  黃俊明
                                    法  官  趙功恆
以上正本證明與原本無異。
施用第一級毒品部分，如不服本判決，應於收受送達後十日內向
本院提出上訴書狀，其未敘述上訴之理由者並得於提起上訴後十
日內向本院補提理由書（均須按他造當事人之人數附繕本）。
施用第二級毒品部分，不得上訴。
                                    書記官  孫佩琳
中    華    民    國    95    年    10    月    27    日


司法院資訊處製作；財團法人民間司法改革基金會備份。
